# 租金全部为可变租赁付款的情况下租赁的分类

提问人：michaelhtts 时间：2021-04-24 08:05:05
公司承租制定的一块区域 5 年（不可撤销），配上自己的设备并自己进行运营，租金用运营的收入的一定比例付款给出租方，请问这个租赁是否是经营租赁，原因系理论上讲，如果没有收入，就不需要付款给出租方，出租方并未转移与租赁资产所有权有关的几乎全部风险和报酬，这样理解是否正确？

回答人：chenyiwei
在原租赁准则下可以认为这种完全基于承租人经营业绩的变动租金属于经营租赁；新租赁准则下可以不确认使用权资产和租赁负债，可变租金在实际发生并确立支付义务时计入损益。